# 68th アプリ班の流れ

68th アプリ班の流れをまとめる



## 12月 － 開発環境を心機一転

目標: 2年生をチーム開発に滞りなく入れるように開発環境を整える。全ての情報を全員が簡単に把握できるようにしたかった。

### アプリ班全体

* 開発環境を整える
  * Slack チャンネル作成, 使い方共有
  * Google ドライブの作成, 使い方共有
  * ScrapBox 導入, 使い方共有
  * Asana 導入, 使い方共有
  * Figma 導入, 使い方共有

* GitHub についての教育
  * push, pull, clone, コンフリクト対応くらい

* 先輩へのメッセージ
  * 色紙に貼るメッセージ書いたり、みんなで青柳さんへのメッセージ写真撮ったりした ← これらは自発的なものではなくやってくれって依頼が来るよ
  * プレゼントアプリ内容決定



### チーフ

* Google ドライブの構成やルールをまとめる
* 去年のドライブを整理して、今年のドライブに移しつつアーカイブにも投げる
* 3月ごろまでのざっくりとしたスケジュールを決めておく



### 反省点・アドバイスなど

* Asana は人数制限によりできなかった。Trello を使う。
* GitHub はブランチなどの教育も入れとくべきかも。後々ブランチ運用をさせたいと思っても追加教育が必要になるため、時間的にできなかった。
* プレゼント系は早めにきちんと人を振っておかないと誰も進めない...





## 1月 － ほぼなんもしてねえ

目標: 特になし

### アプリ班全体

* 各アプリ担当にまかせて教育を進めていた



### チーフ

* 特に何もしてない、iOS 担当として教材を作ってはいた



### 反省点・アドバイスなど

* 次のアプリの設計初めてから教育でいいような気がする。正直どうすればいいかわかってなかった。





## 2月 － アプリの要件定義

目標: とにかく必要/欲しい機能を洗い出す。

### アプリ班全体

* [パンフアプリの要件定義](https://docs.google.com/document/d/1qa9C5V629-shOtGCwYwTMAoWUMkGnCgQywTCkLIPL0Q/edit#heading=h.yetiuv59yqjh)
* オンラインのみ or 実地併用などの変化における問題についての話し合い
* バーチャル理工展のやりたいことを話し合っていた



### チーフ

* 要件定義を話し合いつつ、内容を[清書してまとめる](https://docs.google.com/document/d/17j8g8vkY7ZWsCfaBDKLjsk5t56OrM2FrQQlzfx6x5N4/edit)



### 反省点・アドバイスなど

* 要件定義の話し合いをどう進めるか準備してなかったので、グダグダになった
  * 特にオンラインはめっちゃグダるので注意





## 3月 － UI をざっくり設計, 他の局から依頼が来る

目標: 開発担当が肉付けしていけば出来るレベルまで UI を設計しておく。要するに開発に取り掛かれるくらいには組んでおく。

### アプリ班全体

* Figma を使って UI 設計
  * トップ, 企画一覧, マップ, インフォなど、出来るところのみざっくり
  * 後々いろいろ変更されるので、完璧には組んでいない
* 全員が開発に取り掛かれるように環境を整えた
  * Xcode のバージョンを整え、アプリをビルドしデバイスに移すまでを整えた
  * GitHub で本番リポジトリのクローンからのコミット, pull, push などが出来るようにした
  * Unity でバーチャル理工展を動かせるようにした
* iOS: UIkit -> SwiftUI に移行を決めた
  * [公式チュートリアル](https://developer.apple.com/tutorials/swiftui)を iOS 班全員で進めた
* Android: MVVM の教育
  * ソフトウェアアーキテクチャである MVVM 設計の解説をしていたようだ

* 3/23 広報から麺爺コラボの話が来た
  * 引用: まだ確定じゃ無いんだけど、麺爺さんとのコラボの一環でスタンプカードを作ろうかと思ってる。たとえばコラボ期間中に1回来店する事にスタンプが1個ずつ溜まっていって、3個たまったら特盛無料っていう感じ。現状こっちから麺爺さんに提案しただけだから、またなにか決まったら連絡する。
  * 「前向きに検討する」と言っておいた。

* 3/23 企画局（謎班）からバーチャル謎企画の提案
  * バーチャル担当と謎班で顔合わせ
  * 4月中にどんな謎にするか、流れなどをざっくり決めてもらうということで決定
* 3/29 広報からガラシャ, こがね製麺コラボの話が来た
  * こがね（後々消えるコラボ）
    * 抽選式にして欲しいらしい確率どうする？ → 聞いてきてもらう
    * 毎日抽選当たったやつストックする？ → 聞いてきてもらう
    * データはアプリ内保存
  * ガラシャ
    * 特になし。やりたいねって言ってただけ。



### チーフ

* 広報物調査の json コンバーターを comame が設計してくれるということだったので、どんなデータになるのか確認しておいた
* **企画につけるタグ一覧を決定して総務に投げておいた  <- 忘れずに**
* コラボ等の対応など



### 反省点・アドバイスなど

* そろそろ広報物調査にアンテナ貼っておこう。違和感が少しでもあったら突っ込んだ方がいいぞ。データ不足でアプリが作れなかったら大変。
  * バーチャルにもちゃんと確認してもらおう。
  * 画像の形式などはきちんと確認しておこう。正方形画像と横長画像の二つが用意されているかに注目。
* コラボについて
  * とりあえず受けちゃっていいと思う。前年の例から、リアル店舗でクーポン見せて使うタイプ（ガラシャ, 麺珍など）は特に問題もなく好評だったので、こっちから「この形式でどうですか？一番やりやすいですよ」って提案するのが一番安全かもしれない。抽選系も実装は難しくないし、麺珍の例から問題なさそうなのであり。みんな使ってて楽しそうだったしね。
  * クーポンの仕様についてはしつこいくらい確認したほうがいいと思う。特に実装前、実装後、修正後には必ず。テスト配布してシミュレーションさせるのが一番。
  * 締め切りを提示しておくと効果的だと思う。店舗とコミュニケーションを取る必要があるので、ギリギリじゃ間に合わない。店舗に使用感とかも提示したほうがいいし、余裕があれば実装にずれがあっても修正期間が確保できる。広報の尻を叩くのも大事な仕事だ。
  * 麺爺は受けるかどうか慎重に検討してください
    * 坂爪さん（本店の店長）は石田さん（麺爺の社長）を止める力がないので、坂爪さんとの話し合いは無意味です。どうせ石田さんに撤回されます。まず石田さんと直接話せないのであれば、時間の無駄なので受けるべきではありません。
    * 石田さんはこだわりが強く、後出しでどんどん変更を要求してきます。これを対応できるくらい柔軟なスケジュールが組めないのであれば受けるべきではありません。アプリの他の機能に割くリソースが減ったり、予定通り進まずにリリースが間に合わない危険性があります。
    * 麺爺との話し合いは、あちらが zoom を嫌うため本店に行かなければなりません。会議の日程などが柔軟に組めないことを把握しておいてください。
  * こがね製麺も警戒する必要があります
    * 広報曰く、途中から返信がまったく来なくなったそうです。（これにより、結局まったく話が進まないまま終わりました）
    * 仮に話が進んだとして、きちんと対応していただけるかどうかわかりません。警戒は必須です。



## 4月 － 教育 & 他局連携

目標: そろそろ新入生が来るから各々教えられるように勉強&教材づくり

### アプリ班全体

* Android
  * わからん
* iOS 
  * まず公式チュートリアルを進めてもらった。
  * todoアプリのサンプルを小林が作成し、それをもとに MVVM と状態管理の解説を行った。
  * ほんで、実践のためそれをトレースして作ってもらった。
* Blender
  * キットカット（ベベル, 押し出し）
  * マイク
  * サイコロの作成（ベベル, 法線に沿った押し出し, 差し込み, ループカット, 拡大選択, ポリゴンごとにマテリアルを適用する, サブディビジョン）
  * 矢口くんの作成（ミラー, ブーリアン, ナイフ, ベベルの応用, 自動スムーズ, プラグイン - BoltFactory）
* ウォークラリーとの話し合い
  * NFC タグ使っても面白いよねって話をした。
  * 一定数スタンプがたまったらアプリ内で抽選し、景品交換所に行く感じで行きたいということ。
  * 景品の数が決まってるからサーバーにあらかじめ保存しておいて抽選されるものを決める形にしたいということ。
  * アプリを消してリセットして景品を獲得しようとする人への対処はしなくていいってさ。
    * 最終的には認識のズレがあった。理工展終了後「そんなこと言ったっけ？」ってなってた。
  * デザインは背景画像とかだとレスポンスがしんどいからアプリ班でシンプルなの考えて、ちょっとした装飾系があれば提供してもらう形。
    * 最終的には特に提供無し。まあ期限も決めてなかったし、もしあればって感じだったから来るのは期待してなかったが。

* 麺爺
  * 担当がいなくて話が進まない



### チーフ

* 広報物調査内容を決める会議に出席。
  * 内容の把握と認識のズレの確認を行った。
  * バーチャル担当も連れて行っておこう。バーチャル特有の欲しい情報などを確認しておくといい。
* Swift の教材作成開始（確か全て完成したのは7月下旬のはず...基本文法は結局 Playground でやってもらったので使わなかった）
  * 基本文法とオブジェクト指向について



### 反省点・アドバイスなど

* 教材作るなら早めに。新入生が来るタイミングで間に合わなかったら意味ないのでね。自分で作るより誰かが作ったものでいいのがあれば流用すべき。
* 本を買ってもいいだろう。「プログラミング初心者向け」の Flutter 本があるかはわからんが。
